最高法院刑事判決　　　　　　　　　 111年度台上字第3278號
上　訴　人　林家輝




上列上訴人因違反毒品危害防制條例案件，不服臺灣高等法院中
華民國111 年5 月5 日第二審判決（111 年度上訴字第1021號，
起訴案號：臺灣桃園地方檢察署110 年度偵字第12375 號），提
起上訴，本院判決如下：
    主  文
上訴駁回。
    理  由 
一、按刑事訴訟法第377 條規定，上訴於第三審法院，非以判決
    違背法令為理由，不得為之。是提起第三審上訴，應以原判
    決違背法令為理由，係屬法定要件。如果上訴理由書狀並未
    依據卷內訴訟資料，具體指摘原判決不適用何種法則或如何
    適用不當，或所指摘原判決違法情事，顯與法律規定得為第
    三審上訴理由之違法情形，不相適合時，均應認其上訴為違
    背法律上之程式，予以駁回。
二、本件原判決認定上訴人林家輝有如其事實欄所載販賣第三級
    毒品3,4-亞甲基雙氧苯基乙基胺丁酮未遂犯行，因而維持第
    一審論處上訴人販賣第三級毒品未遂罪刑，以及諭知相關沒
    收之判決，駁回上訴人在第二審之上訴，已詳為敘述其所憑
    之證據及認定之理由。核其所為論斷說明，俱有卷內證據資
    料可資覆按，從形式上觀察，原判決並無足以影響其判決結
    果之違法情形存在。
三、上訴意旨略以：上訴人惡性並非重大，且犯罪後態度良好；
    又警察一再要求購買毒品咖啡包30包，上訴人僅販賣5 包。
    原判決於科刑時，漏未審酌上情，逕予維持第一審判決之量
    刑，致量刑過重，有調查職責未盡、適用法則不當之違法云
    云。
四、惟按：刑之量定，事實審法院本有依法裁量之權，倘於量刑
    時係以行為人之責任為基礎，並審酌刑法第57條所列各款情
    狀，而所量定之刑既未逾法定刑範圍（即裁量權行使之外部
    性界限），復無違反比例、公平及罪刑相當原則者（即裁量
    權行使之內部性界限），自不得任意指為違法而執為適法之
    上訴第三審理由。
    原判決就上訴人所犯毒品危害防制條例第4 條第6 項、第3
    項販賣第三級毒品未遂罪（法定本刑為7 年以上有期徒刑〈
    得併科罰金〉），經依未遂犯、毒品危害防制條例第17條第
    2 項規定，遞予減輕其刑，因而維持第一審所處有期徒刑1
    年10月之判決，已援引第一審判決審酌刑法第57條所定科刑
    輕重之標準等一切情狀，據以說明其所憑理由。既未逾越法
    定刑度，亦無明顯濫用其裁量權限而有違反公平、比例及罪
    刑相當原則之情形，尚難指為違法。本件上訴意旨無非係對
    於原審量刑裁量職權之適法行使，再事爭論，並非依據卷內
    訴訟資料具體指摘原判決有何違背法令之情形，顯與法律規
    定得為第三審上訴理由之違法情形不相適合。揆之首揭說明
    ，應認本件上訴為違背法律上之程式，予以駁回。
據上論結，應依刑事訴訟法第395 條前段，判決如主文。
中    華    民    國   111    年    7     月    7     日
                  刑事第五庭審判長法  官  李  錦  樑  
                                  法  官  周  政  達  
                                  法  官  林  孟  宜  
                                  法  官  錢  建  榮  
                                  法  官  吳  淑  惠  
本件正本證明與原本無異
                                  書記官
中    華    民    國   111    年    7     月    14    日